【裁判字號】    94,交聲,1257
【裁判日期】    950222
【裁判案由】    違反道路交通管理處罰條例聲明異議
【裁判全文】
臺灣臺北地方法院交通事件裁定        94年度交聲字第1257號
原處分機關  交通部公路總局臺北區監理所
異議人即
受處分人    甲○○
上列受處分人因違反道路交通管理處罰條例案件，對於交通部公
路總局臺北區監理所中華民國九十四年十二月十五日所為之處分
（原處分案號：北監自裁字裁40─C00000000號）聲明異議，本
院裁定如下：
    主      文
異議駁回。
    理      由
一、按汽車不得在禁止臨時停車處所停車，道路交通安全規則第
    一百十二條第一項第一款定有明文；而紅實線設於路側者，
    係用以禁止臨時停車，此為道路交通標誌標線號誌設置規則
    第一百四十九條所明文。次按汽車駕駛人在禁止臨時停車處
    所停車者，應處新臺幣（下同）六百元以上一千二百元以下
    罰鍰，道路交通管理處罰條例第五十六條第一項第一款亦規
    定甚明。是小型車之汽車駕駛人如有在禁止臨時停車處所停
    車之違規行為，如於舉發通知單上所載之應到案日期前到案
    聽候裁決，經主管機關調查後仍認定其有違反道路交通管理
    處罰條例之行為者，依違反道路交通管理事件統一裁罰基準
    及處理細則（下稱處理細則）第四十四條第一項及違反道路
    交通管理事件統一裁罰基準表（下稱基準表）之規定，應處
    罰鍰九百元。
二、本件異議人即受處分人甲○○於民國九十四年十一月二日晚
    間七時十五分許，將其所有車牌號碼EH─1661號自用小貨車
    ，停放於臺北縣新店市○○路二五一號旁劃有紅實線之路段
    （按劃有紅實線路段為禁止臨時停車處所，依法亦不得停車
    ），經臺北縣政府警察局新店分局員警以受處分人有違反道
    路交通管理處罰條例第五十六條第一項第一款之違規行為，
    拍照掣單逕行舉發，經將舉發通知單送達受處分人後，受處
    分人於應到案日期（九十四年十一月十七日）前之九十四年
    十一月三日向原處分機關提出申訴，經原處分機關函請舉發
    單位調查結果，仍認受處分人確有前開違規行為，原處分機
    關乃依道路交通管理處罰條例第五十六條第一項第一款、處
    理細則第四十四條第一項暨基準表之規定，於九十四年十二
    月十五日以北監自裁字裁40─C00000000號裁決書裁處受處
    分人罰鍰九百元在案。
三、受處分人聲明異議意旨略以：伊當日駕車行經新店市○○路
    往坪林途中發現車輛溫度升高，排氣管大量冒煙，因一時找
    不到停放處所，故將車輛臨時停放於違規地點，下車將座椅
    翻開、開啟故障燈，並於車後放置障礙物後，步行前往尋找
    修車師傅及取水，詎約十至二十分鐘後車輛即被拖吊，該處
    固為禁止停車路段，惟因車輛故障始無奈放置該處，為此聲
    明異議，請求撤銷原處分等語。
四、經查，受處分人對於將其所有前揭車輛停放於前開處所之事
    實並不爭執，且有舉發採證照片三張附卷可稽。查受處分人
    停車之臺北縣新店市○○路二五一號之道路，係劃有紅色標
    線之路段，有上開採證照片可證，受處分人既不否認於劃有
    紅實線路段之禁止臨時停車處所停車，當屬違規停車之行為
    ，自應依道路交通管理處罰條例第五十六條第一項第一款之
    規定予以處罰。至於受處分人雖辯稱係因車輛故障，為尋求
    協助不得已始停放該處云云，惟按汽車發生故障不能行駛，
    應即設法移置於無礙交通之處，該故障車輛在未移置前或移
    置後均應豎立車輛故障標誌，此為道路交通安全規則第一百
    十二條第一項第十二款所明定，受處分人辯稱車輛故障一節
    縱然屬實，亦應設法將其車輛移置於其他無礙交通之處，且
    應立即豎立車輛故障標誌，始無礙於其他往來車輛之通行安
    全。依舉發照片以觀，受處分人並未於車輛後方放置何等故
    障標誌，且自承係離開一、二十分鐘後才返回原停車處，則
    其行為仍屬違規，尚難以車輛故障據為免罰之事由。本件事
    證明確，受處分人前開違規行為堪以認定。
五、綜上所述，受處分人確有在禁止臨時停車處所停車之違規行
    為，其於應到案日期前提出申訴，從而原處分機關依道路交
    通管理處罰條例第五十六條第一項第一款、處理細則第四十
    四條第一項暨基準表之規定，予以裁處罰鍰九百元，經核並
    無違誤。本件受處分人之異議為無理由，自應將其異議駁回
    。
據上論斷，應依道路交通案件處理辦法第十九條，裁定如主文。
中    華    民    國    95    年    2     月    22    日
                  交通法庭法  官  林庚棟
以上正本證明與原本無異
如不服本裁定應於送達後五日內向本院提出抗告狀
                          書記官  殷玉芬
中    華    民    國    95    年    3     月    1     日


司法院資訊處製作；財團法人民間司法改革基金會備份。
